bg-BG: Съвместима полярност към маса: Отрицателно заземяване; Нечувствително към полярност; Положително заземяване; Друго
hr-HR: Kompatibilni polaritet uzemljenja: Negativno uzemljenje; Neosjetljivo na polaritet; Pozitivno uzemljenje; Ostalo
tr: Uyumlu toprak polaritesi: Negatif şase; Polariteye duyarlı değil; Pozitif şase; Diğer
sl-SI: Združljiva ozemljitvena polarnost: Negativna ozemljitev; Neobčutljivo na polarnost; Pozitivna ozemljitev; Drugo
ro-RO: Polaritate compatibilă la masă: Masă negativă; Insensibil la polaritate; Masă pozitivă; Altele
pl: Kompatybilna polaryzacja masy: Uziemienie ujemne; Niewrażliwe na biegunowość; Uziemienie dodatnie; Inne
cs: Kompatibilní polarita uzemnění: Záporné uzemnění; Nezávislé na polaritě; Kladné uzemnění; Jiné
nb: Kompatibel jordpolaritet: Negativ jording; Ikke polaritetsfølsom; Positiv jording; Annet
nl: Compatibele massapolariteit: Negatieve aarding; Niet polariteitsgevoelig; Positieve aarding; Overig
da: Kompatibel jordreference: Negativ jord; Ikke polaritetsfølsom; Positiv jord; Andet
en: Compatible ground polarity: Negative ground; Not polarity-sensitive; Positive ground; Other
ja: 互換性のある接地極性: マイナスアース; 極性なし; プラスアース; その他
zh-TW: 相容的接地極性: 負極接地; 對極性不敏感; 正極接地; 其他
ko: 호환 접지 극성: 음극 접지; 극성 무관; 양극 접지; 기타
fi: Yhteensopiva maadoitusnapaisuus: Negatiivinen maadoitus; Ei napaisuusherkkä; Positiivinen maadoitus; Muu
ru: Совместимая полярность массы: Отрицательное заземление; Не чувствительно к полярности; Положительное заземление; Другое
de: Kompatible Massepolarität: Negative Masse; Nicht polaritätsabhängig; Positive Masse; Sonstige
th: ขั้วกราวด์ที่เข้ากันได้: กราวด์ลบ; ไม่ระบุขั้ว; กราวด์บวก; อื่นๆ
zh-CN: 适配接地极性: 负极接地; 不区分极性; 正极接地; 其他
fr: Polarité de mise à la masse compatible: Masse négative; Non sensible à la polarité; Masse positive; Autre
lt-LT: Suderinamas įžeminimo poliškumas: Neigiamas įžeminimas; Nejautrus poliškumui; Teigiamas įžeminimas; Kita
sk-SK: Kompatibilná polarita uzemnenia: Záporné ukostrenie; Nezávislé od polarity; Kladné ukostrenie; Iné
pt-BR: Polaridade de aterramento compatível: Aterramento negativo; Sem sensibilidade de polaridade; Aterramento positivo; Outro
it: Polarità di terra compatibile: Massa negativa; Non sensibile alla polarità; Massa positiva; Altro
vi: Cực nối đất tương thích: Cực âm nối đất; Không phân biệt cực; Cực dương nối đất; Khác
el: Συμβατή πολικότητα γείωσης: Αρνητική γείωση; Μη ευαίσθητο στην πολικότητα; Θετική γείωση; Άλλο
pt-PT: Polaridade de ligação à terra compatível: Terra negativo; Não sensível à polaridade; Terra positivo; Outro
es: Compatibilidad con polaridad de masa: Tierra negativa; No sensible a la polaridad; Tierra positiva; Otro
hu: Kompatibilis földelési polaritás: Negatív testelésű; Nem polaritásérzékeny; Pozitív testelésű; Egyéb
sv: Kompatibel jordpolaritet: Negativ jord; Ej polaritetskänslig; Positiv jord; Övrigt